# 研发公司让渡资产使用权成本及研发费用的核算

提问人：michaelhtts 时间：2019-03-19 16:36:02
公司专门从事研发，成果归公司所有。公司将成果通过专利授权的方式授权给关联方使用，收取使用费。请问： 1 、向公司这样的企业，研发费用是应该计入成本还是研发费用？
2 、如果对研发费用全部考虑费用化，造成各年收入与费用的不匹配这个应该问题不大吧？
3 、如果公司内部管理流程严格，具备操作资本化的条件，假如授权费是与销售量挂钩的，是否有授权时，无形资产的摊销额要跟着进入到成本中？直线法摊销是否可以？

回答人：chenyiwei
1 、取决于该研发项目是 “企业内部研究开发项目” 还是 “基于客户合同的受托研究开发项目”。参考：《瑞华研究 2010 ～ 2016 汇编》之“问题1-2-1（研究开发支出资本化／费用化判断的一般分析思路）” 中 “误区 3 ：混淆“企业内部研究开发项目” 和 “基于客户合同的受托研究开发项目” 的界限” 的相关内容。属于前者的，研发支出按无形资产准则规定核算，符合规定的开发支出可以资本化；属于后者的，研发支出应归集到对应客户合同的成本中，并随着收入的确认逐步结转主营业务成本。
2 、如果是前一种模式，则这种情况是可以合理解释的。
3 、授权使用模式下无形资产的摊销应计入成本。但摊销方法的选择要考虑《企业会计准则解释第 11 号——关于以使用无形资产产生的收入为基础的摊销方法》的规定。